【裁判字號】    95,訴,412
【裁判日期】    950316
【裁判案由】    毒品危害防制條例
【裁判全文】
臺灣彰化地方法院刑事判決               95年度訴字第412號
公  訴  人  臺灣彰化地方法院檢察署檢察官
被      告  甲○○
                    （另案在臺灣彰化監獄執行中）
上列被告因違反毒品危害防制條例案件，經檢察官提起公訴（95
年度毒偵字第461 號），本院合議庭裁定由受命法官獨任進行簡
式審判程序，判決如下：
    主  文
甲○○連續施用第一級毒品，累犯，處有期徒刑壹年。
    犯罪事實
一、甲○○曾於民國91年間因施用第1 級毒品案件，經本院分別
    以91年度訴字第229 號刑事判決判處有期徒刑8 月、91年度
    訴字第1286號刑事判決判處有期徒刑9 月確定，而接續執行
    ，並於93年7 月20日因縮刑期滿執行完畢。其前於90年間因
    施用毒品案件，經本院以90年度毒聲字第4569號裁定令入戒
    治處所施以強制戒治，並以91年度毒聲字第1494號裁定停止
    戒治付保護管束，並以91年度毒聲字第2186號裁定撤銷停止
    戒治令入戒治處所施以強制戒治，於92年3 月25日強制戒治
    執行完畢，並於92年3 月26日釋放。詎其不知悔改，明知海
    洛因業經公告為毒品危害防制條例第2 條第2 項所列管之第
    1 級毒品，不得非法持有、施用，復基於施用第1 級毒品海
    洛因之概括犯意，於前揭強制戒治執行完畢釋放後5 年內，
    自94年10月30日某時起，至94年12月30日上午7 時許止，在
    其位於彰化縣埔鹽鄉○○路2 巷26之20號居處，將海洛因摻
    水以注射針筒注入體內之方式，平均每日施用1 、2 次，連
    續施用第1 級毒品海洛因多次。嗣經警方於95年1 月1 日下
    午3 時40分，在彰化縣埔鹽鄉○○路2 巷口處臨檢查獲，且
    於95年1 月1 日下午4 時40分採尿送驗後，始知上情。
二、案經彰化縣警察局溪湖分局報請臺灣彰化地方法院檢察署檢
    察官偵查起訴。
    理  由
一、本案被告甲○○所犯係死刑、無期徒刑、最輕本刑為3 年以
    上有期徒刑以外之罪，其於準備程序就前揭被訴事實為有罪
    之陳述，經受命法官告知簡式審判程序之旨，並聽取其與公
    訴人之意見後，本院認無不得或不宜改依簡式審判程序進行
    之處，爰依刑事訴訟法第273 條之1 第1 項、第284 條之1
    ，裁定本案由受命法官獨任進行簡式審判程序，合先敘明。
二、訊據被告對其於上揭時、地，連續施用第1 級毒品海洛因之
    事實，於本院審理時（參見本院95年3 月13日審判筆錄）坦
    承不諱。另查：
  (一)被告係於95年1 月1 日下午4 時40分，經臺灣彰化地方法院
    檢察署委託警方分別採集被告尿液送驗結果，呈嗎啡陽性反
    應，此有彰化縣政府衛生局95年1 月9 日煙檢字第950038號
    煙毒尿液檢驗成績書及委託驗尿代號與真實姓名對照認證單
    各1 紙（參見臺灣彰化地方法院檢察署95年度毒偵字第461
    號偵查卷宗第11頁、第14頁）附卷可稽，足見被告確有施用
    第1 級毒品海洛因之事實無訛。
  (二)按海洛因施用入人體後水解還原成嗎啡，再循嗎啡之代謝方
    式排出體外，業據行政院衛生署藥物食品檢驗局73藥檢壹字
    第030221號函說明綦詳，且依醫學臨床實驗及根據英國藥學
    會出版Isolationand Indentificationof Drugs一書第293
    頁載明：海洛因經注射入人體後，在體內迅速水解成６Mono
    acetyImorphine，再緩緩繼續水解成嗎啡，然後再循嗎啡之
    代謝方式排出，同書第431 至432 頁並載有：嗎啡經注射入
    人體後，約50% 以上於8 小時內自尿中排出，至24小時排出
    約90% ，但48小時後仍有微量可檢出等語。是依上開說明，
    佐以被告前揭尿液檢驗報告及濫用藥物之成癮性，被告自白
    於前揭時間，有連續施用第1 級毒品海洛因多次等語，核與
    前揭事證相符，應堪採信。
  (三)另犯毒品危害防制條例第10條施用第1 級毒品之罪者，檢察
    官應先聲請法院裁定將被告令送勒戒處所觀察、勒戒，經觀
    察、勒戒後，認有繼續施用毒品傾向者，應由檢察官裁定聲
    請法院裁定令入戒治處所施以強制戒治，且經強制戒治執行
    完畢釋放後，5 年內再犯第10條之罪，檢察官應依一般刑事
    訴訟程序予以起訴論罪科刑，此觀諸毒品危害防制條例第20
    條第1 項、第2 項、第23條第2 項前段規定自明。經查，被
    告前於90年間因施用毒品案件，經本院以90年度毒聲字第45
    69號裁定令入戒治處所施以強制戒治，並以91年度毒聲字第
    1494號裁定停止戒治付保護管束，並以91年度毒聲字第2186
    號裁定撤銷停止戒治令入戒治處所施以強制戒治，於92年3
    月25日強制戒治執行完畢，並於92年3 月26日釋放等情之事
    實，此有臺灣高等法院被告全國前案紀錄表、臺灣彰化地方
    法院檢察署刑案資料查註紀錄表各1 紙附卷可參。被告前既
    曾因施用毒品案件，經強制戒治後，復因施用毒品，其於前
    開強制戒治執行完畢釋放後5 年內，再犯本案施用毒品罪，
    依毒品危害防制條例第23條第2 項之規定，屬應依法論罪科
    刑之行為，依前開說明，本案被告上開所為，係於92年3 月
    26日強制戒治執行完畢釋放後5 年內，再犯毒品危害防制條
    例第10條第1 項施用第1 級毒品罪，本案事證明確，被告上
    開犯行洵堪認定。
三、按海洛因為毒品危害防制條例第2 條第2 項第1 款所明定之
    第1級 毒品。核被告所為，係犯同條例第10條第1 項之施用
    第1 級毒品罪。被告持有第1 級毒品進而施用，持有之低度
    行為為施用之高度行為所吸收，不另論持有毒品之罪。其先
    、後多次施用第1 級毒品海洛因，時間緊接，犯罪構成要件
    相同，顯係基於概括犯意為之，依刑法第56條之規定，論以
    一罪，並加重其刑。另查，被告曾於91年間因施用第1 級毒
    品案件，經本院分別以91年度訴字第229 號刑事判決判處有
    期徒刑8 月、91年度訴字第1286號刑事判決判處有期徒刑9
    月確定，而接續執行，並於93年7 月20日因縮刑期滿執行完
    畢等情，此有臺灣高等法院被告全國前案紀錄表、臺灣彰化
    地方法院檢察署刑案資料查註紀錄表各1 份存卷可考，其於
    5 年內再犯本案有期徒刑以上之罪，為累犯，應依刑法第47
    條之規定加重其刑，並遞加之。爰審酌被告前因施用毒品案
    件經強制戒治執行完畢釋放後，仍未能徹底戒絕毒品，復犯
    本案施用毒品罪，且施用毒品之次數頻繁，顯見其無戒毒悔
    改之意，惟念其施用毒品乃自戕一己之身體健康，尚未對他
    人造成危害，且犯後已坦承犯行，態度良好等一切情狀，量
    處如主文所示之刑。
據上論斷，應依刑事訴訟法第273 條之1 第1 項、第299 條第1
項前段，毒品危害防制條例第10條第1 項，刑法第11條前段、第
56條，判決如主文。
本案經檢察官李毓珮到庭執行職務。
中    華    民    國    95    年    3     月    16    日
                  刑事第一庭    法  官  唐中興
以上正本證明與原本無異。
如不服本判決，應於判決送達後10日內向本院提出上訴狀 (須附
繕本 )。
中    華    民    國    95    年    3     月    21    日
                                書記官  施惠卿
附錄本案判決論罪科刑法條全文：
毒品危害防制條例第10條
施用第1級毒品者，處6月以上5年以下有期徒刑。
施用第2級毒品者，處3年以下有期徒刑。


司法院資訊處製作；財團法人民間司法改革基金會備份。
